臺灣臺南地方法院民事裁定
109年度小上字第67號
上  訴  人  葉清林  
被 上 訴人  蘇俊成  
上列當事人間請求損害賠償事件，上訴人對於中華民國109年10
月14日本院新市簡易庭109年度新小字第573號民事小額判決提起
上訴，本院裁定如下：
    主  文
上訴駁回。
第二審訴訟費用新臺幣1,500元由上訴人負擔。
    理  由
一、本件上訴意旨詳如附件所載。
二、按對於小額程序之第一審裁判之上訴，非以其違背法令為理
    由，不得為之；其上訴狀內應記載上訴理由，並表明原判決
    所違背之法令及其具體內容，暨依訴訟資料可認為原判決有
    違背法令之具體事實，民事訴訟法第436條之24第2項、第43
    6條之25分別定有明文。又依民事訴訟法第436條之32第2項
    準用同法第468條及第469條第1款至第5款規定，所謂判決違
    背法令，係指判決不適用法規或適用不當者而言，且判決有
    同法第469條第1款至第5款情形之一者，為當然違背法令。
    而依民事訴訟法第436條之32第2項規定，第469條第6款之判
    決不備理由或理由矛盾之當然違背法令於小額事件之上訴程
    序並不準用。是於小額事件中所謂違背法令，並不包含認定
    事實錯誤、取捨證據不當或就當事人提出之事實或證據疏於
    調查或漏未斟酌之判決不備理由情形。是以當事人以小額程
    序之第一審判決違背法令為理由提起上訴時，就原判決如何
    不適用法規或適用法規不當，其上訴狀或理由書應有具體之
    指摘，並揭示該法規之條項或其內容，若係成文法以外之法
    則，應揭示該法則之旨趣，倘為司法院解釋或最高法院之判
    例，則應揭示該判解之字號或其內容，如依民事訴訟法第46
    9條第1款至第5款所列各款事由提起上訴者，其上訴狀或理
    由書應揭示合於該條款之事實，若小額訴訟程序上訴人之上
    訴狀或理由書未依上述方法表明者，自難認已對原判決之違
    背法令有具體之指摘，其上訴即不合法（最高法院71年臺上
    字第314號判例意旨參照）。又依民事訴訟法第436條之32第
    2項準用同法第471條第1項之上訴法律審規定，小額訴訟程
    序之上訴人若未於提起上訴後20日內提出如上所述之合法上
    訴理由書於第二審法院，第二審法院無庸命其補正，即得依
    同法第436條之32第2項準用同法第444條第1項前段之規定，
    逕以裁定駁回之。
三、經查：本件訴訟標的金額為新臺幣（下同）10萬元，依民事
    訴訟法第436條之8第1項規定，應適用小額訴訟程序，揆諸
    首揭說明，上訴人非以原判決違背法令為由不得提起上訴，
    且上訴理由依法須表明原判決所違背之法令及其具體內容，
    暨依訴訟資料可認為原判決有違背法令之具體事實，始符合
    上訴程式。然依其上訴狀所載內容，並未具體說明有原審判
    決何不適用法規或適用法規不當之情形，亦未揭示違背法規
    之條項或其內容，以及合於民事訴訟法第469條第1款至第5 
    款之事實，要難認上訴人對於原判決如何違背法令已有具體
    之指摘。是依前揭說明，應認其上訴為不合法，爰逕以裁定
    駁回。
四、本件第二審訴訟費用應依民事訴訟法第436條之32第1項準用
    同法第436條之19第1項確定其數額為1,500元，並依民事訴
    訟法第78條規定，應由上訴人負擔。
五、據上論結，本件上訴為不合法，依民事訴訟法第436條之32 
    第1、2項、第444條第1項前段、第436條之19第1項、第95
    條、第78條，裁定如主文。
中　　華　　民　　國　　109 　年　　12　　月　　9 　　日
                  民事第四庭  審判長法  官　施介元
　　　　　　　　　                  法  官  葉淑儀
　　　　　　　　　                  法  官  王淑惠   
以上正本證明與原本無異
本裁定不得抗告。 
中　　華　　民　　國　　109 　年　　12　　月　　9 　　日
                                    書記官　洪凌婷